ACORDAO-COMPLETO-2499434

ACÓRDÃO DE RELAÇÃO

ACÓRDÃO DE RELAÇÃO 11388/2021 ATA 30/2021 - SEGUNDA CÂMARA

Acórdão 11388/2021-TCU-Segunda Câmara
VISTO, relacionado e discutido estes autos de Admissão, de servidores da Fundação Instituto Brasileiro de Geografia e Estatística, encaminhados a este Tribunal para apreciação na forma da Instrução Normativa TCU 78/2018.
Considerando que nos atos de admissão constantes deste processo foram detectadas a existência dos respectivos desligamentos, conforme verificação da documentação anexada, seja por meio da constatação da existência de ato de desligamento e exclusão na base Sisac e Siape, ou pela constatação do falecimento do servidor;
Considerando o parecer do Ministério Público junto a este Tribunal; 
ACORDAM os Ministros do Tribunal de Contas da União, diante das razões expostas pelo Relator, com fulcro nos arts. 1º, inciso V, e 39, inciso I, ambos da Lei 8.443, de 16 de julho de 1992, c/c os 1º, inciso VIII; 17, II; 62, III; 137, IV; 143, II e 260, do RI/TCU, em:
a) Considerar prejudicado, por perda de objeto, o exame dos atos de pessoal abaixo relacionados cujos efeitos financeiros tenham cessado antes de sua apreciação, por força do art. 7º da Resolução TCU nº 206, de 2007, alterada pela Resolução 237/2010.
b) Informar aos interessados que o presente Acórdão pode ser acessado por meio do endereço eletrônico www.tcu.gov.br/acordaos.
1. Processo TC-Processo 018.067/2021-2 (ATOS DE ADMISSÃO) 
	1.1. Interessados: Aline Marly Silva dos Santos (XXX.374.494-XX) ; Ana Claudia da Silva Avelino (XXX.101.184-XX) ; Charliane Gomes da Silva (XXX.893.544-XX) ; Francisca Marcia de Souza Lacerda (XXX.108.564-XX) ; Gaubistonio dos Santos Gomes (XXX.887.924-XX) ; Laelson Rafael Braz Silva (XXX.166.834-XX) ; Manoel Silva dos Santos (XXX.195.904-XX) ; Marcos Antonio Modesto Siqueira (XXX.322.864-XX) ; Maria das Dores Cavalcante Pereira (XXX.422.574-XX) ; Veridiana Maria da Silva (XXX.777.174-XX) 
	1.2. Órgão/Entidade: Fundação Instituto Brasileiro de Geografia e Estatística
	1.3. Relator: Ministro Raimundo Carreiro
	1.4. Representante do Ministério Público: Procurador Rodrigo Medeiros de Lima
	1.5. Unidade Técnica: Secretaria de Fiscalização de Integridade de Atos e Pagamentos de Pessoal e de Benefícios Sociais (Sefip) .
	1.6. Representação legal: não há.
	1.7. Determinações/Recomendações/Orientações: não há.

Segunda Câmara

Aline Marly Silva dos Santos (XXX.374.494-XX); Ana Claudia da Silva Avelino (XXX.101.184-XX); Charliane Gomes da Silva (XXX.893.544-XX); Francisca Marcia de Souza Lacerda (XXX.108.564-XX); Gaubistonio dos Santos Gomes (XXX.887.924-XX); Laelson Rafael Braz Silva (XXX.166.834-XX); Manoel Silva dos Santos (XXX.195.904-XX); Marcos Antonio Modesto Siqueira (XXX.322.864-XX); Maria das Dores Cavalcante Pereira (XXX.422.574-XX); Veridiana Maria da Silva (XXX.777.174-XX)

RAIMUNDO CARREIRO

não há.

Procurador Rodrigo Medeiros de Lima

ATOS DE ADMISSÃO (ADS)

Secretaria de Fiscalização de Integridade de Atos e Pagamentos de Pessoal e de Benefícios Sociais (Sefip).